【裁判字號】    98,訴,716
【裁判日期】    980318
【裁判案由】    毒品危害防制條例
【裁判全文】
臺灣板橋地方法院刑事判決               98年度訴字第716號
公  訴  人  臺灣板橋地方法院檢察署檢察官
被      告  甲○○
                    （另案於臺灣臺北看守所羈押中）
上列被告因違反毒品危害防制條例案件，經檢察官提起公訴（97
年度毒偵字第9704號），被告於準備程序中就被訴事實為有罪之
陳述，經告知被告簡式審判程序之旨，並聽取當事人之意見後，
本院合議庭裁定由受命法官獨任進行簡式審判程序，判決如下：
    主  文
甲○○施用第一級毒品，累犯，處有期徒刑玖月，扣案海洛因殘
渣袋參只均沒收銷燬之，塑膠分裝鏟貳支均沒收。又施用第二級
毒品，累犯，處有期徒刑伍月。應執行有期徒刑壹年，扣案海洛
因殘渣袋參只均沒收銷燬之，塑膠分裝鏟貳支均沒收。
    事  實
一、甲○○前因施用毒品案件，經本院以90年度毒聲字第1595號
    裁定送觀察、勒戒後，認無繼續施用毒品傾向，於民國90年
    7 月24日執行完畢釋放，並由臺灣板橋地方法院檢察署檢察
    官以90年度毒偵緝字第532 號為不起訴處分確定。復因施用
    毒品案件，經本院以90年度毒聲字第3659號裁定送觀察、勒
    戒後，認有繼續施用毒品傾向，再經本院以90年度毒聲字第
    3823號裁定施以強制戒治，嗣因成效合格，經本院以91年度
    毒聲字第2390號裁定停止戒治，於91年9 月24日期滿未經撤
    銷，視為強制戒治執行完畢；該次施用毒品之犯行，另經本
    院以90年度訴字第1817號判處有期徒刑6 月、4 月，應執行
    有期徒刑8 月確定，並於92年7 月31日縮刑期滿執行完畢。
    其於上開強制戒治執行完畢後5 年內，復因施用第一級毒品
    案件，經本院以93年度訴緝字第191 號判處有期徒刑1 年10
    月確定；另因違反槍砲彈藥刀械管制條例、贓物案件，經臺
    灣高等法院以94年度上訴字第187 號判處有期徒刑1 年2 月
    、3 月確定；因偽造印文案件，經臺灣臺北地方法院以94年
    度第859 號判處有期徒刑3 月確定；因偽造文書案件，經臺
    灣臺北地方法院以95年度訴字第1484號判處有期徒刑1 年2
    月確定，上開各案嗣經臺灣臺北地方法院以96年度聲減字第
    419 號裁定分別減刑為有期徒刑11月、7 月、1 月又15日、
    1 月又15日、7 月，並定其應執行刑為有期徒刑2 年確定，
    甫於96年8 月18日執行完畢（本案構成累犯）。仍不知悔改
    ，分別基於施用第一級毒品海洛因及第二級毒品甲基安非他
    命之犯意，於97年12月7 日上午，在其臺北縣三峽鎮○○路
    127 號6 樓之6 住處，以將海洛因置入香菸內點燃吸食其煙
    氣之方式，施用第一級毒品海洛因1 次，另於同日上午，在
    上址以將甲基安非他命置入玻璃球吸食器內燒烤產生煙霧之
    方式，施用第二級毒品甲基安非他命1 次。嗣於97年12月7
    日晚間11時30分許，為警在臺北縣土城市○○路182 號前查
    獲，並扣得其所有供施用海洛因使用之海洛因殘渣袋3 只及
    塑膠分裝鏟2 支。
二、案經臺北縣政府警察局新店分局報請臺灣板橋地方法院檢察
    署檢察官偵查起訴。
    理  由
一、上揭犯罪事實，業據被告甲○○於本院審理中坦承不諱，又
    被告於97年12月8 日上午8 時許為警查獲後所採集之尿液經
    送檢驗結果，確呈海洛因代謝物嗎啡及甲基安非他命陽性反
    應，有臺灣檢驗科技股份有限公司97年12月22日濫用藥物檢
    驗報告乙紙附卷足稽（附於97年度毒偵字第9704號偵查卷第
    42頁），並有被告自承為其所有供施用海洛因使用之海洛因
    殘渣袋3 只及塑膠分裝鏟2 支扣案可佐，足證被告之自白與
    事實相符。再被告有事實欄所示之施用毒品前科，有臺灣高
    等法院被告前案紀錄表存卷可參，其於強制戒治執行完畢釋
    放後，復因施用毒品犯行而經法院判處罪刑確定後，再為本
    案施用第一級、第二級毒品之犯行明確，而與毒品危害防制
    條例第20、23條所定之「初犯」或「5 年後再犯」情形有別
    （最高法院95年度第7 次刑事庭會議決議內容參照），自應
    依法論科。
二、按海洛因及甲基安非他命為毒品危害防制條例第2 條第2 項
    第1 款、第2 款明定之第一、二級毒品。核被告施用第一級
    毒品海洛因及第二級毒品甲基安非他命之行為，係犯毒品危
    害防制條例第10條第1 項、第2 項之施用第一、二級毒品罪
    。其持有第一、二級毒品之低度行為，為施用之高度行為所
    吸收，不另論罪。被告所犯上開二罪間，犯意個別，行為互
    殊，應予分論併罰。再被告有如事實欄所示之犯罪科刑執行
    情形，有前引臺灣高等法院被告前案紀錄表可佐，其於有期
    徒刑執行完畢後5 年內，故意再犯本件有期徒刑以上之二罪
    ，為累犯，均應依刑法第47條第1 項之規定加重其刑。爰審
    酌被告之素行、犯罪之動機、手段、所生危害程度，犯罪後
    坦承犯行之態度等一切情狀，分別量處如主文所示之刑，並
    定其應執行之刑，以資懲儆。
三、扣案之海洛因殘渣袋3 只，因均內含微量海洛因成分無從析
    離，故連同包裝袋併依毒品危害防制條例第18條第1 項前段
    之規定諭知沒收銷燬。另扣案之塑膠分裝鏟2 支，係被告所
    有供其施用海洛因所用之物，業據被告於本院審理時供陳明
    確，爰依刑法第38條第1 項第2 款、第3 項之規定宣告沒收
    。
據上論斷，應依刑事訴訟法第273 條之1 第1 項、第299 條第1
項前段，毒品危害防制條例第10條第1 項、第2 項、第18條第1
項前段，刑法第11條前段、第47條第1 項、第38條第1 項第2 款
、第3 項、第51條第5 款，判決如主文。
本案經檢察官馬中人到庭執行職務。
中    華    民    國    98    年    3     月    18    日
                  刑事第二十庭  法  官  吳佳穎
以上正本證明與原本無異
如不服本判決應於送達後10日內向本院提出上訴狀
                                書記官  黃炎煌
中    華    民    國    98    年    3     月    18    日
附錄本案論罪科刑法條全文：
毒品危害防制條例第10條
施用第一級毒品者，處6 月以上5 年以下有期徒刑。
施用第二級毒品者，處3 年以下有期徒刑。


司法院資訊處製作；財團法人民間司法改革基金會備份。
